臺灣高雄地方法院刑事判決　　　　　　 94年度簡上字第345號
上　訴　人　臺灣高雄地方法院檢察署檢察官
被　　　告　己○○
　　　　　　　　　　　號
上列上訴人因竊盜案件，不服本院高雄簡易庭於94年3 月28日，
以94年度簡字第1632號第一審刑事簡易判決（聲請簡易判決處刑
案號：臺灣高雄地方法院檢察署94年度偵字第5502號），提起上
訴，暨聲請併案審理（併案案號：臺灣高雄地方法院檢察署94年
度偵字第6241號、第13979 號、第16388 號），本院管轄之第二
審法院判決如下：
    主  文
原判決撤銷。
己○○共同連續竊盜，處有期徒刑捌月。
    事  實
一、己○○前於88年間，因懲治盜匪條例案件，經本院88年11月
    25日，以88年度訴字第1888號判處有期徒刑6 年，並經不服
    提起上訴臺灣高等法院高雄分院89年上訴字第102 號案件，
    嗣經撤回上訴而確定，並於89年1 月28日入監執行，嗣於92
    年3 月12日縮短刑期假釋出監，現仍在假釋期間付保護管束
    中。
二、詎己○○仍不知悔改，復基於意圖為自己不法所有之竊盜概
    括犯意，連續於如下時、地、方法竊取物品，得手後、據為
    己有：
    （一）於94年2 月3 日上午10時許，在高雄市鹽埕區○○○
          路293 號中華電信鹽埕服務中心之神腦國際企業股份
          有限公司（以下簡稱神腦公司）櫃檯上，由己○○夥
          同有犯意聯絡之一位不詳姓名年籍之成年男子，共同
          向上開神腦公司櫃檯職員庚○表示欲購買行動電話2
          支，並要求實際操作，庚○遂取出該公司所有之行動
          電話2 支（其中1 支手機係國際牌Ｘ500 型序號0000
          00000000000 號；另1 支手機係三星牌Ｅ708 型序號
          000000000000000 號）交付予己○○實際操作後，乘
          庚○招呼店內其他5 、6 位客戶不注意之際，該二人
          立即共同徒手竊得上開2 支行動電話後，旋即離開現
          場。復於94年2 月10日晚間7 時許，在高雄市旗津區
          ○○路某處，由己○○將上開竊得之贓物國際牌Ｘ50
          0 型手機1 支，以新臺幣（下同）6000元之價格，出
          售予不知情之許曉珊；嗣經警依據上開國際牌手機序
          號000000000000000 號之通聯往來紀錄，而查獲並扣
          得上開國際牌行動電話1 支，始悉上情。
    （二）於94年3 月1 日下午2 時許，在高雄縣燕巢鄉○○村
          ○○路1 號義大醫院956C號病房內，見甲○○將其所
          有之黑色大側肩背包1 個（內有小布包1 個、現金14
          00元及行動電話OKWAP 廠牌序號000000000000000 號
          之手機1 支）置於病房內之看護椅上，乘其暫時離開
          之際，徒手竊取上揭背包，得手後，將背包內之現金
          1400元取出，再將背包內之行動電話1 支取出而藏置
          於同一病房之956B號病床下，復將上揭背包1 個棄置
          於上開義大醫院9 樓電梯口轉角處。嗣因甲○○發現
          其所有之上開背包失竊後，立即撥打遭竊之前揭行動
          電話門號，旋發現該病房956B病床下有行動電話震動
          之異狀，並報警處理，嗣經警於同日下午2 時10 分
          許，於同上病房956B病房內逮捕被告，並扣得其竊後
          花用後尚剩餘贓款現金138 元、上揭小布包、行動電
          話及背包，始悉上情。
    （三）於94年5 月27日下午3 時40分許，在高雄市鹽埕區○○○路293 號中華電信鹽埕服務中心之神腦國際企業
          股份有限公司（以下簡稱神腦公司）櫃檯上，由陳進
          發夥同有犯意聯絡之一位不詳姓名年籍之綽號「李源
          忠」成年男子，推由己○○在該服務中心店外把風，
          並發動機車伺機接應，再由該不詳姓名成年男子進入
          該服務中心，向上開神腦公司櫃檯職員庚○表示欲購
          買行動電話1 支，並要求實際操作，庚○遂取出該公
          司所有之行動電話1 支（手機係韓國ＩＮＮＯＳＴＲ
          ＥＡＭ廠牌12500 型、序號000000000000000 號）交
          付予該姓名年籍不詳之成年男子後，乘庚○招呼店內
          其他客戶不注意之際，該男子徒手竊得上開1 支行動
          電話後，旋即步出神腦公司，並跳上己○○已發動機
          車後座，由在外把風接應之己○○騎乘該機車搭載上
          開男子迅速逃逸；嗣經警依據上開手機序號00000000
          0000000 號之通聯往來紀錄，而查獲並扣得上開行動
          電話1 支，始悉上情。
    （四）於94年6 月9 日早上5 時許，在高雄市旗津區○○○
          路海岸公園內，由己○○夥同有犯意聯絡之一位不詳
          姓名年籍之成年男子，乘乙○○不注意之際，由該不
          詳姓名男子徒手竊取乙○○所有停放於上開公園內之
          車牌號碼ＢＹ6-467 號機車（機車置物箱內有乙○○
          之國民身分證、健保卡等）後，該二人隨即騎乘竊得
          上開贓物機車逃逸。嗣為警於94年6 月17日下午8 時
          許，在高雄市旗津區○○○路591 巷24號前，己○○
          因遇警而形跡慌張，經警盤詢而查獲其褲子左邊口袋
          內有上開乙○○失竊之國民身分證、健保卡各一張，
          始悉上情。
    （五）於94年6 月10日下午5 時許，在高雄市鹽埕區○○○
          路108 之1 號「遠傳電信鹽埕特約服務中心」櫃檯上
          ，由己○○向上開櫃檯職員丙○○表示欲購買行動電
          話1 支，乘丙○○不注意之際，徒手竊取丙○○所有
          之行動電話1 支（手機係國際牌、Ｇ51銀型號、序號
          000000000000 000號），得手後，旋即離開現場。嗣
          為警於94年6 月17日下午8 時許，在高雄市旗津區○○○路59 1巷24號前，己○○因遇警而形跡慌張，經
          警盤詢而查獲上開乙○○失竊之國民身分證、健保卡
          各一張後，復經己○○帶同警方前往高雄市鼓山區渡
          輪站前，扣得上開丙○○所有失竊之行動電話1 支，
          始悉上情。
    （六）於94年6 月17日下午5 時許，在高雄市○○區○○街
          183 號「美侖銀樓」內，適有顧客丁○○向上開銀樓
          負責人杜慧玲洽談時，乘丁○○不注意其所有行動電
          話1 支（手機係三星牌Ｅ708 型序號）置放在上開銀
          樓櫃檯之際，徒手竊取之，得手後，旋即離開現場。
          嗣為警於94年6 月17日晚上8 時許，在高雄市旗津區
          ○○○路59 1巷24號前，己○○因遇警而形跡慌張，
          經警盤詢而查獲其褲子左邊口袋內有上開丁○○失竊
          之上揭行動電話1 支，始悉上情。
三、案經高雄縣政府警察局岡山分局報請臺灣高雄地方法院檢察
    署檢察官聲請簡易判決處刑暨併案審理。
    理  由
壹、程序方面
    按被告以外之人於審判外之言詞或書面陳述，除法律有規定
    者外，不得作為證據，刑事訴訟法第159 條第1 項定有明文
    。被害人庚○、許曉珊、甲○○、乙○○、丙○○、丁○○
    及證人杜慧玲等人於警詢中所為之陳述，對被告而言，亦屬
    被告以外之人於審判外之陳述，依上揭法條規定，原則上亦
    無證據能力。然被告以外之人於審判外之陳述，雖不符前4
    條之規定，而經當事人於審判程序同意作為證據，法院審酌
    該言詞陳述或書面陳述作成時之情況，認為適當者，亦得為
    證據。當事人、代理人或辯護人於法院調查證據時，明知有
    第159 條第1 項不得為證據之情形，而未於言詞辯論終結前
    聲明異議者，視為有前項之同意。刑事訴訟法第159 條之5
    亦定有明文。被告對上開被害人庚○、許曉珊、甲○○、乙○○、丙○○、丁○○及證人杜慧玲於警詢及檢察官偵訊筆
    錄中所言，均沒有意見，此由本院94年6 月28日準備程序已
    供明在卷等語，且至言詞辯論終結前，就上開被害人庚○、
    許曉珊、甲○○、乙○○、丁○○及證人杜慧玲於警詢中所
    為陳述之證據能力亦未聲明異議，而上開被害人、證人於警
    詢中之陳述，亦未經其主張有何非出於自由意志之情形，是
    本件認為容許渠等陳述之證據能力，亦無不當，應依刑事訴
    訟法第159 條之5 之規定，認前開被害人庚○、許曉珊、甲○○、乙○○、丙○○、丁○○及證人杜慧玲於警詢之指證
    述均具有證據能力。
貳、實體方面：
一、右述事實，迭據被告己○○迭於偵訊及本院審理時均坦承不
    諱，核與被害人庚○、許曉珊、甲○○、乙○○、丙○○、
    丁○○指訴之情節均相符，亦經證人杜慧玲於警詢時之證述
    屬實，復經證人庚○於本院94年7 月12日審訊時之證述亦屬
    實，且有扣押物品清單、甲○○贓物認領保管單各一紙、甲○○失竊物品之照片四張（均詳臺灣高雄地方法院檢察署94
    年度偵字第5502號卷第18頁至第21頁），庚○贓物認領保管
    單一紙、國際牌手機序號000000000000000 號之通聯調閱查
    詢單、報案三聯單（均詳同上署94年度偵字第6241號卷第12
    頁至第24頁），手機序號000000000000000 號之通聯調閱查
    詢單及其手機照片、錄影帶翻拍照片二張、扣押物品目錄表
    （均詳高雄市政府警察局鹽埕分局高市警鹽分三字第
    09400007 931號卷第9 頁至第16頁），丙○○贓物認領保管
    單及丁○○贓物認領保管單各一紙、扣押物品目錄表、錄影
    帶翻拍照片二張、丁○○所有之手機照片及丙○○所有之手
    機照片各一張（均詳同上署94年度偵字第13979 號卷第45頁
    至第48頁、第55頁、第62頁至第63頁）可資佐證，足認被告
    之自白與事實相符，其事證明確，上揭竊盜犯行堪以認定。
二、核被告己○○所為，係犯刑法第320 條第1 項竊盜罪。又被
    告各與上開事實欄二（一）、（三）、（四）之不詳姓名年
　　籍成年男子間，各有犯意聯絡及行為分擔，均為共同正犯。
    再被告己○○就上開6 次竊盜犯行，時間緊接，犯罪構成要
    件相同，顯係基於概括犯意反覆為之，為連續犯，應依刑法
    第56條規定論以一罪論，並加重其刑。又臺灣高雄地方法院
    檢察署94年度偵字第6241號、第13979 號、第16388 號移送
    併辦意旨書所載併案審理之被告己○○竊取上開事實欄二（
    一）、（三）神腦公司所有之手機，與其（四）乙○○所有
    該機車、國民身分證、健保卡等物、（五）丙○○所有之手
    機、（六）丁○○所有之手機之竊盜行為（公訴人移送併辦
    部分），雖未據公訴人起訴，惟與已聲請簡易判決處刑之竊
    盜犯行，有連續犯之裁判上一罪關係，依審判不可分之原則
    ，本院自得併予審判，併此敘明。
三、原審論被告竊盜處有期徒刑貳月，如易科罰金，以佰元折
    算壹日等情，固非無見。然查：原審未及就上開移送併辦被
    告竊得上開事實欄二（一）、（三）神腦公司所有之手機，
    與其（四）乙○○所有該機車、國民身分證、健保卡等物、
    （五）丙○○所有之手機、（六）丁○○所有之手機之竊盜
    行為併予審究，尚有未洽；公訴人上訴意旨執此指摘原審判
    決不當，非無理由。原判決既有前揭可議之處，自應由本院
    予以撤銷改判。玆審酌被告前於88年間，因懲治盜匪條例案
    件，經本院88年11月25日，以88年度訴字第1888號判處有期
    徒刑6 年，並經不服提起上訴臺灣高等法院高雄分院89 年
    上訴字第102 號案件，嗣經撤回上訴而確定，並於89年1 月
    28日入監執行，嗣於92年3 月12日縮短刑期假釋出監，現仍
    在假釋期間付保護管束中，而不思以合法方式獲取財物，仍
    再犯上開6 次連續竊盜犯行，量刑本不宜從輕，惟念其犯後
    坦承犯行，態度尚可，且竊盜所得非鉅，而所竊得之物除金
    錢外，其餘業已歸還被害人，並參酌公訴人求處之刑度等一
    切情狀，爰量處如主文所示之刑。
四、至於移送併辦意旨略以：臺灣高雄地方法院檢察署94年度偵
    字第13979 號案件被告己○○復持其行竊所得之上開乙○○
    身分證及健保卡，基於行使變造特種文書或行使偽造私文書
    之概括犯意，冒用乙○○之名義，於94年6 月17日上午9 時
    許，在高雄市○○區○○街83號「美侖銀樓」內，向該銀樓
    負責人杜慧玲佯稱其係乙○○本人，並持其所有金戒指一只
    ，向杜慧玲典當；另於94年6 月10日下午4 時許，在高雄市
    鹽埕區○○○路108 之1 號「遠傳電信鹽埕特約服務中心」
    櫃檯上，由被告己○○持上開變造乙○○身分證（即被告將
    上開乙○○身分證上照片撕下而換貼自己照片），進而向該
    櫃檯職員丙○○表示自己係乙○○本人，且欲申請行動電話
    1 支，並在行動電話服務申請書及手機優惠專案同意書上申
    請人欄、簽名欄偽造乙○○署押，偽造完成後將之交付予丙○○，俾便申請0000000000號之門號使用，足生損害於乙○○、杜慧玲、電信業者等情，因認被告涉犯行使偽造文書、
    詐欺罪嫌與本案訴追竊盜事實有牽連犯之裁判上一罪關係云
    云。惟查，上開併辦事實係因被告己○○冒名欲辦理手機核
    與事後竊盜行為並無牽連關係，此參諸被告己○○於本院94
    年8 月5 日審訊時供述綦詳在卷可徵，故無法就此部分與本
    案竊盜罪認有裁判上一罪之關係，本院自不得併予審究，此
    部分應退由原檢察官另為妥適之處理，附此敘明。
據上論斷，應依刑事訴訟法第455 條之1 第1 項、第3 項、第36
9 條第1 項前段、第299 條第1 項前段，刑法第320 條第1 項、
第28條、第56條，判決如主文。
本案經檢察官戊○○到庭執行職務。
中　　華　　民　　國　　94　　年　　8 　　月　　19　　日
                  刑事第五庭審判長法  官  李政庭
                                  法  官  郭瓊徽
                                  法  官  施添寶
中　　華　　民　　國　　94　　年　　8 　　月　　22　　日
以上正本證明與原本無異。
如不服本判決，應於收受送達後10日內向本院提出上訴書狀。
　　　　　　　　　　　　　　　    書記官  陳威志
附錄本判決論罪之法條：
刑法第320條第1項
意圖為自己或第三人不法之所有，而竊取他人之動產者，為竊盜
罪，處五年以下有期徒刑、拘役或五百元以下罰金。
